臺北高等行政法院判決
　　　　　　　　　　　　　　　　　　 96年度簡字第00404號
原　　　告　甲○○
被　　　告　財政部臺灣省北區國稅局
代　表　人　陳文宗（局長）
上列當事人間因綜合所得稅事件，原告不服財政部中華民國96年
4 月2 日台財訴字第09600033950 號訴願決定，提起行政訴訟。
本院判決如下：
　　主  文
原告之訴駁回。
訴訟費用由原告負擔。
　　事  實  及  理  由
一、本件原告起訴時，被告之代表人為凌忠嫄，嗣於訴訟中變更
    為陳文宗，茲據新任代表人具狀聲明承受訴訟，經核無不合
    ，應予准許。又原告因不服被告補徵稅額新台幣（下同）31
    ,519元及裁處罰鍰12,600元之處分，而提起本件撤銷訴訟，
    因其爭執之數額未逾20萬元，依行政訴訟法第229 條第1 項
    第1 款、第2 款、第2 項規定及司法院92年9 月17日（92）
    院台廳行一字第23681 號令，應適用簡易訴訟程序，爰不經
    言詞辯論，逕為判決，均合先敘明。
二、事實概要：原告未辦理92年度綜合所得稅結算申報，經被告
    所屬信義稽徵所依查得資料，核定取自臺灣銀行基隆分行（
    下稱台銀基隆分行）利息所得823,860 元，歸課綜合所得稅
    ，補徵應納稅額31,519元，並以原告92年度有營利及利息所
    得合計860,148 元，已超過92年度規定之免稅額及標準扣除
    額合計數，而未辦理綜合所得稅結算申報，乃按補徵稅額31
    ,519元處0.4 倍罰鍰12,600元（計至百元止）。原告申請復
    查，未獲變更，提起訴願亦經決定駁回後，遂提起本件行政
    訴訟，請求撤銷訴願決定及原處分。
三、原告起訴主張：原告因股票投資失利，自退休金帳戶所提領
    之現金亦屬優存利息所得，並非台銀基隆分行所云全以質借
    方式記息在帳戶內以複利扣除放款利息，至於質借多少金額
    ，原告並不知情，台銀基隆分行並未告任由其在帳戶內扣除
    ，在報稅時，台銀基隆分行開具不實之扣繳憑單，將稅金加
    諸在原告身上，而該分行卻不必納稅，原告實感不平。至於
    罰鍰部分，若原告敗訴，則原告接受並無異議。
四、被告答辯主張：系爭利息所得經台灣銀行基隆分行函稱，原
    告於該分行存儲優惠存款依年利率18% 核計92年度利息所得
    823,860 元，同筆優惠存款亦向該分行質借，92年度支付該
    分行利息合計703,150 元，有該分行95年3 月10日函及各類
    所得扣繳暨免扣繳憑單可稽，惟所得稅法尚無利息支出得與
    利息所得相互抵扣之規定，原核定並無不合，且原告未依定
    辦理綜合所得稅算申報，被告依所得稅法第110 條第2 項規
    定，按補徵稅額31,519元處0.4 倍罰鍰12,600元（計至百元
    止），亦無違誤。
五、經查：
    (一)按「第四款：利息所得︰凡公債、公司債、金融債券、各
      種短期票券、存款及其他貸出款項利息之所得：…」「納
      稅義務人應於每年5 月1 日起至5 月31日止，填具結算申
      報書，向該管稽徵機關，申報其上一年度內構成綜合所得
      總額……之項目及數額，以及有關減免、扣除之事實，並
      應依其全年應納稅額減除……扣繳稅額及可扣抵稅額，計
      算其應納之結算稅額，於申報前自行繳納。」及「納稅義
      務人未依本法規定自行辦理結算申報，而經稽徵機關調查
      ，發現有依本法規定課稅之所得額者，除依法核定補徵應
      納稅額外，應照補徵稅額，處3 倍以下之罰鍰。」行為時
      所得稅法第14條第1 項第4 類、第71條第1 項及第110 條
      第2 項分別定有明文。
    (二)查原告於台銀基隆分行儲存優惠存款，依年利率18% 核計
      92年度利息所得823,860 元，而原告亦以同筆優惠存款向
      該分行質借，92年度支付該分行利息合計703,150 元等情
      ，有台銀基隆分行95年3 月10日基隆營字第09500012521
      號函及各類所得扣繳暨免扣繳憑單附原處分可稽，即原告
      亦不否認領有系爭利息所得，雖原告因以同筆優惠存款向
      該分行質借，而以系爭利息所得支付利息支出，惟利息支
      出核非所得稅法之扣除項目，且所得稅法並無利息支出得
      與利息所得相互抵扣之規定，故被告就系爭利息所得據以
      歸課原告92年度綜合所得稅，於法並無不合。
    (三)又查，原告92年度既有營利及系爭利息所得合計860,148
      元，已超過92年度規定之免稅額及標準扣除額合計數，而
      未依所得稅法第71條第1 項規定辦理結算申報，縱非故意
      ，亦應負疏失漏報之責，故被告依所得稅法第110 條第2
      項規定，按補徵稅額31,519元處0.4 倍之罰鍰計12,600元
      （計至百元止），並未違反「稅務違章案件裁罰金額或倍
      數參考表」規定，亦無裁量怠惰、裁量逾越或裁量濫用之
      違法情事，亦屬合法。
六、綜上所述，被告所為上開補稅及罰鍰處分，於法並無違誤，
    訴願決定予以維持，亦無不合，原告仍執前詞訴請撤銷，為
    無理由，應予駁回。
據上論結，本件原告之訴為無理由，爰依行政訴訟法第233 條第
1 項、第98條第1 項前段，判決如主文。
中　　華　　民　　國　　96　　年　  11　　月　 29  　 日
                           第二庭  法  官　蕭惠芳
上為正本係照原本作成。
本件以訴訟事件所涉及之法律見解具有原則性者為限，始得於本
判決送達後20日內向本院提出上訴狀並表明上訴理由，如已於本
判決宣示後送達前提起上訴者，應於判決送達後20日內補具上訴
理由（均按他造人數附繕本），且經最高行政法院許可後方得上
訴。
中　　華　　民　　國　　96　　年　  11　　月　 29  　 日
 　　　　　　　　　　 　　     　　 書記官　李淑貞
